臺灣桃園地方法院刑事判決　　　　　　　　　　　　　九十年度訴字第二六二號
　　公　訴　人　臺灣桃園地方法院檢察署檢察官
　　被　　　告　乙○○
右列被告因偽造文書等案件，經檢察官提起公訴（九十年度偵字第一三二九六號），
本院判決如左︰
    主  文
乙○○意圖為自己不法之所有，而侵占自己持有他人之物，處有期徒刑肆月，如易科
罰金，以參佰元折算壹日。緩刑貳年。
    事  實
一、乙○○與喀麥龍籍之EKANE PAUL NZUME（下稱甲○○）曾為男女朋友，甲○○於
    民國八十九年十二月間返回美國，因其所開立世華聯合商業銀行（下稱世華銀行
    ）帳號000000000000號活期儲蓄存款帳戶內之款項，須持該帳戶之
    提款卡至國內世華銀行所設立貼有「PLUS」或「CIRRUS」標誌之提款機作餘額查
    詢之動作以登錄後，始可持該提款卡在國外提款，遂於九十年三月初，將上開帳
    戶之提款卡自美國以國際快捷郵件寄至黃女位於桃園縣蘆竹鄉○○○路五十七之
    一號三樓之二住處，委託乙○○辦理提款卡登錄事宜，並允諾給予新台幣（下同
    ）五千元之酬金，詎乙○○於九十年三月十二日提領五千元之酬金後，因自覺感
    情受騙，心有不甘，竟基於意圖為自己不法所有之犯意，拒不歸還提款卡，予以
    侵占入己。復基於意圖為自己不法所有之概括犯意，自九十年三月十三日起至同
    年月二十九日止，在如附表所示之時間、地點之提款機自動付款設備，連續持上
    開提款卡，冒用「甲○○」之名義輸入提款密碼，領取如附表所示之金額，合計
    十五萬元，得逞後供己花用。嗣甲○○屢次催討，黃女均不歸還提款卡，甲○○
    始知上情。
二、案經被害人甲○○訴由桃園縣警察局平鎮分局報請台灣桃園地方法院檢察署檢察
    官偵查起訴。
    理  由
一、訊據被告乙○○矢口否認涉有上開犯行，先於偵查中辯稱：甲○○希望伊領一筆
    錢去美國找他，曾經問伊是要領三萬或五萬，伊沒有回答他云云。後於本院審理
    中改辯稱：提款卡是告訴人寄給伊，伊沒有侵占的意圖，伊與告訴人原係男女朋
    友，他在台期間伊付出很多，伊不知到他對金錢如此在意，可能因為他是外國人
    的關係，觀念上與伊不同，但伊用提款機提領，這都是告訴人授權伊去做的云云
    。經查，右揭犯罪事實，業據告訴人甲○○於警訊中指訴綦詳，復有快捷郵件信
    封及世華銀行帳號000000000000號活期儲蓄存款帳戶於九十年三月
    間至五月間之交易明細各一紙在卷可證。被告先辯稱係告訴人允諾資助伊至美國
    之費用云云，然被告既未依約前往美國，且其所提領之金額扣除告訴人允諾給付
    之酬金五千元外，亦高達十五萬元，遠逾前往美國所需之各項機票、簽證費用，
    後改辯稱係告訴人同意伊提領云云，其供詞前後不一，又無法舉出告訴人同意其
    領取之證明，故顯為臨訟杜撰之詞，無足採信。本件事證明確，被告犯行堪予認
    定。
二、核被告所為，係犯刑法第三百三十五條第一項之侵占罪及第三百三十九條之二第
    一項之利用自動付款設備詐欺罪。被告先後多次利用自動提款設備詐欺之犯行，
    時間緊接，犯罪構成要件相同，顯係基於概括犯意為之，應依連續犯規定，以一
    罪論，並依法加重其刑。其所犯上開二罪間，有原因與結果之牽連關係，應從一
    重之侵占罪論處。又被告於附表編號第二號、第三號所示之郵局、中國信託商業
    銀行同一部提款機之多次提款行為，係同一利用自動提款設備詐欺之行為，而基
    於接續犯意為之，為接續犯，公訴人認係連續犯，容有誤會。再者，公訴人雖未
    就被告侵占之犯行提起公訴，然檢察官就犯罪事實一部起訴者，其效力及於全部
    ，本件被告侵占罪部分之犯罪事實，與前揭論罪科刑之利用提款款設備詐欺部分
    有牽連犯之裁判上一罪關係，已如前述，本院自得併予審判。爰審酌被告之素行
    、犯罪之動機、目的、手段、被害人所受之損害、所得利益、及犯後態度等一切
    情狀，量處如主文所示之刑，並諭知易科罰金之折算標準，以資懲儆。又被告前
    未曾受有期徒刑以上刑之宣告，有台灣高等法院被告全國前案紀錄表可稽，其因
    一時失慮，偶罹刑典，經此刑之宣告後，應知警惕而無再犯之虞，本院因認暫不
    執行其刑為當，予以宣告緩刑二年，用啟自新。
三、公訴意旨另以：被告上開提款卡冒用「甲○○」之名義輸入提款密碼，在提款機
    自動付款設備提領十五萬元之行為，亦犯刑法第二百二十條第二項、第二百十條
    之偽造準私文書罪嫌等語。經查，上開提款卡係告訴人郵寄被告等情，業據告訴
    人甲○○於警訊中指訴綦詳，故並非偽造之提款卡，尚與上開偽造準私文書罪之
    構成要件不合，惟公訴人認被告此部分犯行與前開論罪科刑之利用提款款設備詐
    欺部分，有牽連犯之裁判上一罪關係，爰不另為無罪之諭知。
據上論斷，應依刑事訴訟法第二百九十九條第一項前段，刑法第五十六條、第三百三
十五條第一項、第三百三十九條之二第一項、第五十五條、第四十一條第一項前段、
第七十四條第一款，罰金罰鍰提高標準條例第一條前段、第二條，判決如主文。
本案經檢察官呂寧莉到庭執行職務。
中      華      民      國    九十一    年      六      月      十      日
   台灣桃園地方法院刑事第二庭
                                   法   官  曾 正 耀
右正本證明與原本無異。
如不服本判決，應於判決送達後十日內向本院提出上訴狀( 應附繕本 )，上訴於
臺灣高等法院。
                                    書記官  文 巧 雲
中        華        民        國    九十一    年    六    月     十     日
附論罪科刑依據之法條：
刑法第三百三十五條
 (普通侵占罪)
意圖為自己或第三人不法之所有，而侵占自己持有他人之物者，處五年以
下有期徒刑、拘役或科或併科一千元以下罰金。
前項之未遂犯罰之。
刑法第三百卅九條之二：
意圖為自己或第三人不法之所有，以不正方法由自動付款設備取得他人之物者，處三
年以下有期徒刑、拘役或一萬元以下罰金。
 附表：
┌──┬─────┬───────────┬──────┬────────
│編號│ 時   間  │   地         點      │ 金  額     │ 備
│    │          │                      │（新台幣）  │
├──┼─────┼───────────┼──────┼────────
│ 一 │九十年三月│桃園縣桃園市○○路四四│二００００元│
│    │十三日    │八號世華商業銀行北桃園│            │
│    │          │分行                  │            │
├──┼─────┼───────────┼──────┼────────
│ 二 │九十年三月│桃園縣蘆竹鄉○○路三八│六００００元│接續提領三次。
│    │十六日    │號桃園郵局蘆竹支局    │            │
│    │          │                      │            │
├──┼─────┼───────────┼──────┼────────
│ 三 │九十年三月│桃園縣蘆竹鄉○○路二五│七００００元│接續提領四次。
│    │廿九日    │七號中國信託商業銀行南│            │
│    │          │崁分行                │            │
├──┼─────┼───────────┼──────┼────────
│    │          │                      │一五００００│
│    │總    計  │                      │元          │
│    │          │                      │            │
└──┴─────┴───────────┴──────┴────────
